【裁判字號】    92,易緝,231
【裁判日期】    920919
【裁判案由】    毒品危害防制條例
【裁判全文】
臺灣高雄地方法院刑事判決                        九十二年度易緝字第二三一號
    公  訴  人  臺灣高雄地方法院檢察署檢察官
    被      告  甲○○
右列被告因違反毒品危害防制條例案件，經檢察官聲請簡易判決處刑（九十一年度毒
偵字第七三一九號），嗣本院高雄簡易庭認不宜逕以簡易判決處刑，簽由本院改依通
常程序審理，並經本院裁定由受命法官獨任進行簡式審判程序，茲判決如左：
    主  文
甲○○施用第二級毒品，累犯，處有期徒刑肆月，如易科罰金，以參佰元折算壹日。
    事  實
一、甲○○於民國八十六年間，因煙毒案件，經判處有期徒刑三年，於八十七年一月
    十二日入監執行，於八十八年五月二十日假釋出獄，惟因於假釋期間有再度施用
    毒品犯行（即後述在八十九年間之施用毒品行為），經撤銷假釋，於九十年二月
    十四日復入監執行殘刑，至九十一年八月十一日縮刑期滿執行完畢。
二、甲○○於八十九年間，因施用毒品案件，經臺灣高雄地方法院檢察署（以下簡稱
    高雄地檢署）檢察官聲請，由臺灣高雄地方法院（以下簡稱本院）以八十九年度
    毒聲字第二五三三號裁定送觀察、勒戒後，認有繼續施用毒品之傾向，再依本院
    八十九年毒聲字第三四一一號裁定令入戒治處所施以強制戒治，復經裁定停止戒
    治交付保護管束，嗣保護管束期滿，由高雄地檢署檢察官於九十年五月八日，以
    九十年度戒毒偵字第五五一號為不起訴處分確定。詎其於五年內，復基於施用第
    二級毒品ＭＤＭＡ之犯意，於九十一年十月十四日凌晨一時許，在高雄市苓雅區
    ○○○路六三號十樓之二「天心酒館」施用第二級毒品ＭＤＭＡ一次（簡易判決
    處刑書誤載為有連續施用ＭＤＭＡ犯行，惟業經公訴檢察官當庭更正），為警於
    同日凌晨三時十分許，在上址「天心酒館」內查獲。其後再經檢察官聲請，由本
    院以九十二年度毒聲字第六四號裁定令入戒治處所施以強制戒治迄今。
三、案經高雄市政府警察局苓雅分局移送高雄地檢署檢察官偵查後聲請簡易判決處刑
    ，嗣本院高雄簡易庭認不宜逕以簡易判決處刑，簽由本院改依通常程序審理。
    理  由
一、本件被告甲○○所犯係死刑、無期徒刑、最輕本刑為三年以上有期徒刑以外之罪
    ，其於準備程序中就被訴事實為有罪之陳述，經法官告知簡式審判程序之旨，並
    聽取公訴人、被告之意見後，認為適宜由受命法官獨任進行簡式審判程序，依刑
    事訴訟法第二百七十三條之一第一項規定，裁定由受命法官獨任進行簡式審判程
    序，合先敘明。
二、訊據被告甲○○對於右揭事實坦承不諱，而其為警查獲時所採尿液經檢驗之結果
    ，呈ＭＤＭＡ陽性反應，有高雄市立凱旋醫院煙毒尿液檢驗成績書一紙可憑，且
    前開檢驗成績書已載明係以免疫學分析法作初步檢驗，再以ＧＣ／ＭＳ方法（氣
    相層析質譜儀法）作確認，判定係呈ＭＤＭＡ陽性，從而上開檢驗結果應無誤判
    之可能，是被告之上開自白核與檢驗結果相符，堪信為真實。再者，被告前於八
    十九年間，因施用毒品案件，經高雄地檢署檢察官聲請，由本院以八十九年度毒
    聲字第二五三三號裁定送觀察、勒戒後，認有繼續施用毒品之傾向，再依本院八
    十九年毒聲字第三四一一號裁定令入戒治處所施以強制戒治，復經裁定停止戒治
    交付保護管束，嗣保護管束期滿，由高雄地檢署檢察官於九十年五月八日，以九
    十年度戒毒偵字第五五一號為不起訴處分確定，詎其於五年內再犯本案施用第二
    級毒品ＭＤＭＡ犯行，復經裁定令入戒治處所施以強制戒治迄今等情，為被告所
    不否認，並有臺灣高雄地方法院檢察署刑案資料查註紀錄表、本院被告院內索引
    卡紀錄表及台灣高等法院被告全國前案紀錄表各一紙在卷可參，亦堪信為真實。
    綜上所述，本案事證明確，被告之犯行洵堪認定。
三、核被告所為，係犯毒品危害防制條例第十條第二項之施用第二級毒品罪。其持有
    第二級毒品ＭＤＭＡ之低度行為，為其後施用之高度行為所吸收，不另論罪。被
    告於八十六年間，因煙毒案件，經判處有期徒刑三年，於八十七年一月十二日入
    監執行，於八十八年五月二十日假釋出獄，惟因於假釋期間有再度施用毒品犯行
    ，經撤銷假釋，於九十年二月十四日復入監執行殘刑，至九十一年八月十一日縮
    刑期滿執行完畢等情，有台灣高雄地方法院檢察署刑案資料查註紀錄表、本院被
    告院內索引卡紀錄表及台灣高等法院被告全國前案紀錄表各一紙在卷可憑，其於
    有期徒刑執行完畢後五年內再犯本件有期徒刑以上之罪，為累犯，應依刑法第四
    十七條規定加重其刑。審酌被告前因施用毒品案件經不起訴處分後，竟未生警悟
    之心，猶犯本件罪行，顯見其自制意志不堅，行為固不足取，惟念其犯後坦承犯
    行，態度尚佳，所為係自我戕害行為，未損及他人等一切情狀，量處如主文所示
    之刑，並諭知易科罰金之折算標準。
四、據上論斷，應依刑事訴訟法第四百五十二條、第二百七十三條之一第一項、第二
    百九十九條第一項前段，毒品危害防制條例第十條第二項，刑法第十一條、第四
    十七條、第四十一條第一項，罰金罰鍰提高標準條例第二條，判決如主文。
本案經檢察官劉昀到庭執行職務。
中      華      民      國      九十二      年    九    月      十九    日
                                  臺灣高雄地方法院刑事第十三庭
                                      法  官  周玉群
右正本證明與原本無異。
如不服本判決，應於判決送達後十日內，向本院提出上訴狀。
                                      書記官    陳瓊芳
中      華      民      國      九十二      年    九    月    二十二    日
附錄本案論罪科刑法條：
毒品危害防制條例第十條第二項：
  施用第二級毒品者，處三年以下有期徒刑。


司法院資訊處製作；財團法人民間司法改革基金會備份。
